最高法院刑事判決                              八十六年度台上字第四四六四號
    上訴人  甲○○
右上訴人因違反麻醉藥品管理條例等罪案件，不服台灣高等法院台中分院中華民國八
十六年三月十二日第二審判決（八十四年度上訴字第二四九六號，起訴案號：台灣台
中地方法院檢察署八十三年度偵字第一三一四六號），提起上訴，本院判決如左：
    主  文
原判決關於甲○○共同連續非法販賣化學合成麻醉藥品部分撤銷，發回台灣高等法院
台中分院。
其他上訴駁回。
    理  由
一撤銷發回部分（即非法販賣化學合成麻醉藥品部分）：
原判決認定上訴人甲○○與其妻金秀花（現已離婚，業經原審判刑確定）共同意圖營
利，基於概括之犯意，先後於民國八十三年六月間某日起至同年八月初止，在其台中
縣神岡鄉○○村○○路九之二十號住處及同鄉某電動玩具店內，非法販賣化學合成麻
醉藥品安非他命十次予蕭德源吸用，又於同年七、八月間，在同鄉神岡郵局附近，非
法販賣安非他命二次予陳建華吸用，又於八十四年八月間，在同鄉雙子星電動玩具店
內，非法販賣安非他命二次予劉明哲吸用，再自八十四年七月二十五日起至八十五年
二月二日止，在同鄉圳堵村戰遊藝場內，非法販賣安非他命七次予王文良吸用等情，
因而撤銷第一審關於上訴人非法販賣化學合成麻醉藥品部分之判決，改判仍論處上訴
人共同連續非法販賣化學合成麻醉藥品罪刑，固非無見。
惟查上訴人於原審已供稱：其因吸用安非他命，被判處有期徒刑十月，於八十五年一
月十九日開始執行等語（見原審卷(一)第一三八頁正面），苟其所辯屬實，則其自不可
能於八十五年二月二日販賣安非他命予王文良，乃原審並未調查上訴人究是否於八十
五年一月十九日即已入監執行，遽認定其自八十四年七月二十五日起，至八十五年二
月二日，非法販賣安非他命七次予王文良吸用，自難謂無應於審判期日調查之證據未
予調查之違法。上訴意旨，執以指摘原判決此部分違法，非無理由，應認原判決關於
上訴人共同連續販賣化學合成麻醉藥品部分有撤銷發回之原因。
二上訴駁回部分（即轉讓禁藥部分）：
查第三審上訴書狀，應述上訴之理由，其未述者，得於提起上訴後十日內補提理
由書於原審法院，已逾上述期間，而於第三審法院未判決前仍未提出上訴理由書狀者
，第三審法院應以判決駁回之，刑事訴訟法第三百八十二條第一項、第三百九十五條
後段規定甚明。本件上訴人轉讓禁藥部分，不服原審判決，於民國八十六年四月十七
日提起上訴，並未述理由，迄今逾期已久，於本院未判決前仍未提出，依上開規定
其上訴自非合法，應予駁回。
據上論結，應依刑事訴訟法第三百九十七條、第四百零一條、第三百九十五條後段，
判決如主文。
中      華      民      國    八十六    年      七      月    二十四    日
                              最高法院刑事第三庭
                                  審判長法官  蔡  詩  文
                                        法官  張  吉  賓
                                        法官  莊  登  照
                                        法官  洪  明  輝
                                        法官  蔡  清  遊
      右正本證明與原本無異
                                              書  記  官
中      華      民      國    八十六    年      八      月      一      日
